

## **Rawan TABAJA**

## Développeuse Web Full-Stack

Spécialisée en React.js et .NET avec une forte capacité d'adaptation

Développeuse web full-stack diplômée d'un Master en développement informatique, je suis passionnée par la conception de solutions innovantes. Mon expertise en React.js pour le front-end et en C# .NET pour le back-end m'a permis de contribuer à la transition vers une architecture en micro-services tout en assurant la continuité des services et l'amélioration des nouvelles solutions. Dotée d'une bonne communication et d'une grande adaptabilité, je travaille efficacement en équipe et dans la résolution de problèmes techniques, tout en cherchant à améliorer ma gestion du temps.

# Compétences Front-end

React.js, HTML5, CSS3, JavaScript (ES6+)

#### **Back-end**

C#, .NET Core, ASP.NET, RESTful APIs

#### Bases de données

SQL, MSSQL, gestion et optimisation des requêtes

## Outils & environnements

Git,Fork,Visual Studio,Visual Studio Code, Postman

### **Méthodologies** Méthodologie Agile Scrum

### Langue

TOEIC 2023: CEFR Level B2

## Contact

**Mobile** 06 52 78 11 95

#### E-mail

rawantabaja12@gmail.com

#### **Portfolio**

https://rawanst.vercel.app

## **Expériences professionnelles**

## 2021-2024 – Full-Stack chez Groupe Ubique

J'ai contribué à la refonte du système d'information en passant à une architecture micro-services avec React.js et C# .NET. J'ai participé à la synchronisation des bases de données pour assurer une transition fluide entre les anciennes et nouvelles solutions. J'ai également rédigé des fiches techniques et formé les collaborateurs sur les nouvelles fonctionnalités. En contact direct avec des clients clés, j'ai assuré leur formation et la gestion de leurs environnements. Enfin, j'ai proposé des améliorations technologiques et apporté un regard neuf sur des problématiques techniques complexes.

#### 2020-2021 - Back-end chez Vitalliance

J'ai contribué à la maintenance et à la gestion de deux progiciels utilisant des API RESTful en C# et VB .NET. J'ai participé à la correction de bugs, au support informatique et à la rédaction de la documentation technique.

## **Formations**

# 2021-2023 -Master Expert en études et développement du SI

H3 Hitema

Formation en langages (JavaScript, PHP, React) et gestion de projets avec le cloud, les microservices et le déploiement continu.

## 2020-2021 -Bachelor Développement Web

Sup De Vinci

Développement Full-Stack (HTML5, Node.js) et mobile (Swift, Kotlin) avec conception d'applications multiplateformes.

## 2018-2020 – BTS SIO (Option SLAM)

Lycée Paul Lapie

Développement de solutions logicielles et maintenance d'applications métiers.